【裁判字號】    89,上易,4201
【裁判日期】    900309
【裁判案由】    贓物
【裁判全文】
臺灣高等法院刑事判決                          八十九年度上易字第四二一號
    上  訴  人
    即  被  告  甲○○
右上訴人因贓物案件，不服臺灣板橋地方法院八十九年度易字第二九二０號，中華民
國八十九年十月四日第一審判決（起訴案號：臺灣板橋地方法院檢察署八十九年度偵
字第七三三０號）提起上訴，本院判決如左：
    主  文
原判決關於甲○○部分撤銷。
甲○○共同收受贓物，累犯，處有期徒刑陸月，如易科罰金，以參佰元折算壹日。
    事  實
一、甲○○於八十三年間因違反槍砲彈藥刀械管制條例等案件，經臺灣板橋地方法院
    判處應執行有期徒刑一年十月確定，於八十六年七月十四日假釋縮刑期滿，執行
    完畢；猶不知悔改，其與簡坤狄（同案被告，經原審判處罪刑後，未據其上訴而
    告確定）均明知綽號「燕龍」姓名不詳之成年男子所持有之車牌號碼ＤＷ─九○
    四○號自用小客車（業已將車牌變造為ＤＷ─八０四０號），係來源不明之贓車
    （該車係乙○○所有，而於八十九年三月三十一日九時許，在臺北縣新莊市○○
    路五十六號前，遭不詳姓名年籍之人竊取）。其等二人竟基於犯意之聯絡，先由
    甲○○於民國八十九年四月四日向該「燕龍」之男子借用該車，適「燕龍」與簡
    坤狄在台北縣林口之某處打電動玩具，事畢，「燕龍」即將該車交與簡坤狄駛至
    甲○○位於臺北縣板橋市○○街一三五號之二住處樓下放置。簡坤狄並將汽車鑰
    匙交予甲○○保管。民國八十九年四月六日上午，甲○○電邀簡坤狄前往其住處
    ，將汽車鑰匙交予簡坤狄，囑簡某駕駛該車送伊至台北縣三峽，於當日下午六時
    三十分許雙雙返回甲○○住處時，為警當場查獲。
二、案經臺北市政府警察局中正第二分局移送臺灣板橋地方法院檢察署檢察官偵查起
    訴。
    理  由
一、訊據上訴人即被告甲○○固坦承於右揭時、地乘坐上開車輛並為警查獲等情不諱
    ，惟矢口否認涉有右揭贓物犯行，辯稱：伊並未向「燕龍」借車，四月六日當日
    ，簡坤狄至伊家與伊一同施用安非他命，事畢，伊說要去三峽，簡某說伊有車，
    可載伊去，伊上車時有問簡某車子是否係向其兄所借，因簡某平日均騎乘機車，
    伊確實不知該車係屬贓車云云。
二、經查：
  (一)車牌號碼ＤＷ--九○四○號自用小客車，係被害人乙○○於八十九年三月三十一
    日九時許，在臺北縣新莊市○○路五十六號前失竊，業據被害人指述歷歷，並有
    贓物認領保管單及車輛竊盜、車牌失竊資料個別查詢報表─查詢車輛認可資料各
    一份附卷可稽。
  (二)經查本件緣係簡坤狄八十九年四月四日夥同「燕龍」在林口某處把玩電動玩具，
    之後，被告以電話向「燕龍」借用前開汽車，「燕龍」乃囑簡坤狄將該車駛回被
    告住處將該車連同鑰匙交予被告；同年月六日上午，被告電邀簡坤狄至其住處，
    交付該汽車鑰匙予簡坤狄，由簡某駕駛該汽車內載被告至三峽，回程後又將該車
    駛往被告住處附近停放，旋為警查獲等情，業據原審同案被告簡坤狄於偵查、原
    審審理及本院調查中論述不移。被告雖以前情置辯，而「燕龍」究係何人，被告
    又堅不吐實，本院無從調查，唯經查，苟如被告所辯，該車並非伊所借，而係簡
    某所借，則衡情該車應置放於簡某住處由其保管，始符常情，斷不可能由簡某借
    車而將該車置放於被告住處附近之理，而簡某欲駕駛該車，尤向被告索取汽車鑰
    匙，亦為被告所不否認，益見簡某所供該車係被告向「燕龍」所借，並由被告保
    管屬實，是同案被告簡坤狄所供前情，應堪採信。
  (三)按汽車行車執照，應隨車帶，此觀道路交通管理處罰條例第十四條第二款就未
    隨車帶者設有處罰之規定自明；被告孰諳駕駛規則，理應知悉前開規定，而該
    車輛係乙○○所遺失，且車牌並已遭變造，無行車執照，被告於收受時，明知無
    行車執照，其來源應有可疑，理應知悉該車係屬贓車，竟未查明原委，冒然予以
    收受，是被告甲○○及原審同案被告簡坤狄二人主觀上均有贓物之認識，至為灼
    然。被告所辯上情，顯係飾卸之詞，不足採信。本件事證已臻明確，被告犯行，
    應堪認定。
三、核被告所為，係犯三百四十九條第一項之罪。被告與原審同案被告簡坤狄二人間
    ，有犯意之聯絡及行為之分擔，為共同正犯。又被告於八十三年間曾因違反槍砲
    彈藥刀械管制條例等案件，經判處有期徒刑一年十月，於八十六年七月十四日假
    釋縮刑期滿，執行完畢，，有台灣高等法院檢察署刑案紀錄簡覆表附卷可稽，其
    於五年內再犯本件有期徒刑以上之罪，為累犯，應依刑法第四十七條規定加重其
    刑。
四、原審予以論科刑，固非無見，唯查，被告行為後，刑法第四十一條業於民國九十
    年一月修正，同年月十日經總統公布施行，依修正後之刑法第四十一條規定「犯
    最重本刑為五年以下有期徒刑以下之刑之罪，而受六個月以下有期徒刑或拘役之
    宣告，因身體、教育、職業、家庭之關係，執行顯有困難者，得以一元以上三元
    以下折算一日易科罰金。但確因不執行所宣告之刑難收矯正之效，或難以維持秩
    序者，不在此限。」又前述易科罰金之折算標準，業據罰金罰鍰提高標準條例第
    二條前段規定，就其原定數額，提高為一百倍折算一日。經比較修正前後刑法第
    四十一條之結果，新法對被告並無不利，依刑法第二條第一項前段規定，就刑法
    第四十一條之適用，自應適用裁判時法。原審未及比較新舊法律之適用，即有未
    合。被告上訴意旨，否認犯罪，指摘原判決不當，求予撤銷改判，固無理由，但
    原判決既有可議，自屬無可維持，仍應由本院將原判決就被告甲○○部分予以撤
    銷改判；爰審酌被告之素行、犯罪之動機、目的、手段、所生危害、犯罪後態度
    等一切情狀，量處有期徒刑六月，併諭知易科罰金之折算標準，以資懲儆。
據上論斷，應依刑事訴訟法第三百六十四條、第三百六十九條第一項前段、第二百九
十九條第一項前段，刑法第二條第一項前段、第二十八條、第三百四十九條第一項、
第四十七條、第四十一條，罰金罰鍰提高標準條例第一條前段、第二條，判決如主文
。
本案經檢察官陳明光到庭執行職務。
中    華    民    國     九十     年       三       月        九        日
                          臺灣高等法院刑事第十八庭
                              審判長法  官  吳      敦
                                    法  官  吳  明  峰
                                    法  官  林  陳  松
右正本證明與原本無異。
不得上訴。
                                    書記官  鎖  瑞  嶺
中    華    民    國     九十     年       三       月        九        日
附錄本判決論罪科刑法條：
刑法第三百四十九條第一項
收受贓物者，處三年以下有期徒刑、拘役或五百元以下罰金。


司法院資訊處製作；財團法人民間司法改革基金會備份。
